【裁判字號】    90,易,148
【裁判日期】    900322
【裁判案由】    竊盜
【裁判全文】
臺灣雲林地方法院刑事判決                            九十年度易字第一四八號
    公  訴  人  臺灣雲林地方法院檢察署檢察官
    被      告  甲○○
右列被告因竊盜案件，經檢察官提起公訴（九十年度偵字第六六０號），本院判決如
左：
    主  文
甲○○攜帶凶器竊盜，未遂，處有期徒刑陸月，如易科罰金，以參佰元折算壹日。
    事  實
一、甲○○前於民國八十七年間因竊盜案件，經本院於八十八年二月十二日以八十八
    年易字第五三號判處有期徒刑七月，緩刑三年確定，尚在緩刑期內，詎仍不知悔
    改，竟意圖為自己不法之所有，於九十年二月七日八時三十分許，在雲林縣斗六
    市○○里○○○○○道路石牛溪段工地處，持客觀上足供凶器使用之鋤頭及鏟子
    竊取乙○○所有埋於該處土下之鋼筋六條並以鐵鍊釣鉤一端綁住鋼筋，另端綁於
    三輪車上而拉出鋼筋之際，適為乙○○發現制止，致其竊盜僅止於未遂階段，並
    扣得鋤頭及鏟子各一把。
二、案經乙○○訴由雲林縣警察局斗六分局報請臺灣雲林地方法院檢察署檢察官偵查
    起訴。
    理  由
一、訊據被告甲○○固不諱言有於右揭時地持鋤頭及鏟子挖土之事實，惟矢口否認有
    竊盜犯行，辯稱：伊只是拿了鏟子挖了幾下，只是剷土而已，目的只是在取暖，
    伊沒有拿他人的鋼筋、也沒有綁他人的鋼筋，三輪車上的工具是以前年輕二十一
    、二歲的時候，工作用的，鐵鍊釣鉤也是云云。惟查前揭事實，業據被告於警訊
    中供承無訛，核與被害人於本院所證：「自從八十八年八月以後陸陸續續被偷了
    二百五十噸鋼筋，這一次是因未（為）被偷了很多次，所以把這些鋼筋埋在地底
    下，我去巡邏的時候，看見被告正在挖鋼筋，．．發現現場有被告所遺留的鐵鍊
    釣鉤一邊綁住了鋼筋，一邊綁在車上，已經拉出來了。」等語大致相符，此外，
    並有贓物認領保管單、扣押物品清單各一紙、現場照片三幀附卷可稽。參以，依
    現場照片三幀所示之現場工地鋼筋平放於地上，被告所有之三輪車上並備有鋤頭
    、鏟子、鐵鍊釣鉤等工具，而被告亦供認鐵鍊釣鉤為其年輕時工作所用沿留至今
    等情以觀，均核與被害人所述被告使用鋤頭、鏟子、鐵鍊釣鉤、三輪車等工具竊
    取鋼筋之情節相符，是被告翻異前供，空言辯稱僅係在該工地挖土取暖，未有竊
    盜犯行，不足採信，本件事證明確，被告犯行堪以認定，應依法論科。
二、核被告甲○○所為，係犯刑法第三百二十一條第二項、第一項第三款攜帶凶器竊
    盜未遂罪行。而按未遂犯之處罰，得按既遂犯之刑減輕之，刑法第二十六條前段
    定有明文，被告所犯攜帶兇器竊盜未遂罪，依法按其既遂犯之刑減輕之。爰審酌
    被告前於八十七年間因竊盜案件，經本院於八十八年二月十二日以八十八年易字
    第五三號判處有期徒刑七月，緩刑三年確定，有台灣雲林地方法院檢察署刑案資
    料查註紀錄表、台灣高等法院被告全國前案紀錄表在卷足憑，其尚在緩刑期內，
    竟不思正途憑己勞力賺取所需，貪取他人財物之竊盜動機，惟本次攜帶凶器竊盜
    犯行僅屬未遂，依法減輕其刑及竊取財物之價值、犯罪目的、手段、品行、智識
    程度與犯罪後態度等一切情狀，量處如主文所示之刑，並諭知易科罰金之折算標
    準。末查，扣案之鋤頭、鏟子各一支，本院查無為被告所有之事證，且被告亦供
    陳非其所有，爰不予宣告沒收，附此敘明。
據上論斷，應依刑事訴訟法第二百九十九條第一項前段，刑法第三百二十一條第一項
第三款、第二項、第二十六條前段，第四十一條第一項前段、罰金罰鍰提高標準條例
第二條，判決如主文。
本案經檢察官王富哲到庭執行職務。
中      華      民      國      九十      年      三      月  二十二    日
                                         臺灣雲林地方法院刑事第二庭
                                             法  官
如不服本判決，應於送達後十日內，向本院提出上訴狀。（須附繕本）
附錄本案論罪科刑法條
犯竊盜罪而有左列情形之一者，處六月以上五年以下有期徒刑：
一  於夜間侵入住宅或有人居住之建築物、船艦，或隱匿其內而犯之者。
二  毀越門扇、牆垣或其他安全設備而犯之者。
三  攜帶兇器而犯之者。
四  結夥三人以上而犯之者。
五  乘火災、水災或其他災害之際而犯之者。
六  在車站或埠頭而犯之者。
前項之未遂罰之。
                                             書記官
中      華      民      國      九十      年      三    月    二十三    日


司法院資訊處製作；財團法人民間司法改革基金會備份。
